【裁判字號】    97,消債更,154
【裁判日期】    970917
【裁判案由】    更生事件
【裁判全文】
臺灣新竹地方法院民事裁定           97年度消債更字第154號
聲  請  人  甲○○
上列聲請人因消費者債務清理更生事件，聲請保全處分，本院裁
定如下
    主  文
聲請駁回。
    理  由
一、本件聲請意旨略以：聲請人之財產前經債權人乙○○、聯邦
    商業銀行股份有限公司向本院民事執行處聲請強制執行，以
    97年度執字第3382號執行程序扣押聲請人薪津，及債權人板
    信商業銀行股份有限公司（下稱板信銀行）以持有聲請人所
    簽發本票向臺灣板橋地方法院聲請准予強制執行，經該院以
    96年度票字第1569號准予強制執行在案。聲請人業已向本院
    聲請更生，為維持債權人間之公平受償與債權人經濟生活之
    重建，爰依消費者債務清理條例第19條之規定，請准禁止對
    聲請人之前開財產為強制執行及限制債權人板信銀行對聲請
    人行使權利等語。並聲請本院准予下列保全處分：(一)債務人
    財產之保全處分(二)債權人對於債務人行使債權之限制(三)對於
    債務人財產強制執行之停止。
二、按法院就更生或清算之聲請為裁定前，得因利害關係人之聲
    請或依職權，以裁定為下列保全處分：一、債務人財產之保
    全處分；二、債務人履行債務及債權人對於債務人行使債權
    之限制；三、對於債務人財產強制執行程序之停止；四、受
    益人或轉得人財產之保全處分；五、其他必要之保全處分，
    消費者債務清理條例第19條第1項定有明文。該規定之立法
    理由係認「法院就更生或清算之聲請為裁定前，為防杜債務
    人之財產減少，維持債權人間公平受償及使債務人有重建更
    生之機會，有依債權人、債務人或其他利害關係人之聲請或
    依職權為一定保全處分之必要」。
四、聲請人主張其薪資業經本院民事執行處依債權人聯邦銀行、
    乙○○聲請執行扣薪1/3之事實，固據本院調閱本院97年度
    執字第3382號、97年度執字第5444號卷宗審閱屬實，然本院
    審酌聲請人遭執行扣押者，係其每月薪資債權之1/3，扣押
    後並交部分債權人受償，聲請人之整體財產（積極財產扣除
    消極財產）並未減少；又就債權人公平受償而言，本件並非
    如拍賣不動產或動產等，以其所得價金為一次性清償，而係
    以聲請人將來所能取得之薪資債權清償，該未及參與分配之
    債權人，於法院認可更生裁定後仍能就該薪資債權受償；況
    於法院裁定准許進行更生程序後，強制執行程序依同法第48
    條第2項之規定即不得繼續，聲請人並得以裁定准許後取得
    之薪資債權履行更生方案，至更生程序終結為止。且參與分
    配之債權人，必係積極取得執行名義，始得就該項薪資債權
    受償，如法院逕以保全處分停止系爭執行程序，對積極行使
    權利之債權人反生不公平。聲請人就本院對於其所有薪資
    1/3 執行部分停止強制執行程序，及其他必要保全處分、，
    限制債權人板信銀行對聲請人行使權利，即無理由，應予駁
    回，爰裁定如主文。
中    華    民    國    97    年    9    月    17    日
                  民事第一庭    法  官  邱玉汝
以上正本係照原本做成。
如對本裁定抗告須於裁定送達後10日內向本院提出抗告狀。
                                書記官  朱苑禎
中    華    民    國    97    年    9    月    17    日


司法院資訊處製作；財團法人民間司法改革基金會備份。
